# 执行新会计准则需不需要董事会决议

提问人：yuanmohai 时间：2022-01-24 19:04:58
请教各位大神
我在审计一家单位时，财务已经按照新准则规定从2020.1.1执行了，但是董事会并没有相关决议。
准则规定了执行时点，董事会必须出决议吗？总经理办公会可以吗？新金融工具准则下指定为其他权益工具投资，指定的决策由总经理办公会出具可以吗

回答人：chenyiwei
新准则及其发布通知中规定了统一的生效日期，这是法定的强制要求，企业本身没有选择权。因此就执行新准则本身而言可以没有董事会或类似权力机构的决议（如果准则允许提前执行，且企业选择自愿提前执行的，则需要董事会或类似权力机构决议）。
但是，在新准则落地的过程中，需要作出大量的会计政策选择，以及会计估计、判断和指定等。这些会计政策选择、会计估计和判断、指定等都需要根据企业的相关决策权限，由具有相应权限的机构通过决议和发出正式文件，这种情况就需要有董事会或类似权力机构决议作为依据。